---
	title: "Analyse univariée des variables qualitatives"
	author: "Equipe optionnel OPEN"
	date: "03/05/2019"
	output: html_document
	---
	
```{r setup, include=FALSE}
knitr::opts_chunk$set(echo = TRUE)
library(knitr)
```
```{r importdata, echo=FALSE, eval=TRUE}
data_brute<-read.csv("envoi.csv")
data <-data_brute[-1]
```

**Résumé** : Ce rapport présente une analyse qualitative de la variable `r names(data[1])`.

# **1) Effectifs et proportions par modalité**
```{r eff_prop, echo=FALSE, eval=TRUE}
library(questionr)
table_freq<-freq(data)
print(names(data[1]))
# pandoc.table(table_freq[,-3], style="grid")
tab <- table_freq[,-3]
kable(tab)
``` 
# **2) Graphiques**
```{r graph_quali, echo=FALSE, eval=TRUE}
p<-ncol(data)
	
for (i in 1:p) {
table_prop<-round(prop.table(table(data))*100,1)
barplot(table_prop, main=paste("Proportions par modalités de la variable ",names(data)),xlab="Modalités", ylab="Effectif en %")
pie(table_prop,main=paste("% par modalité de la variable", names(data)))
	    
	    
}
	